臺灣彰化地方法院刑事判決
                                    109年度交易字第728號
公  訴  人  臺灣彰化地方檢察署檢察官
被      告  陳誌毅



上列被告因公共危險案件，經檢察官提起公訴（109 年度偵字第
11673 號），本院依法裁定改行簡式審判程序，判決如下：
    主          文
陳誌毅犯不能安全駕駛動力交通工具罪，累犯，處有期徒刑捌月
。
    犯罪事實及理由
一、本案犯罪事實及證據，除起訴書犯罪事實一第5 至6 行「仍
    於同日16時30分許」更正為「仍基於不能安全駕駛之犯意，
    於同日16時30分許」；證據部分增列「被告陳誌毅於本院準
    備程序及審理時之自白」外，其餘均引用如附件臺灣彰化地
    方檢察署檢察官起訴書之記載。
二、論罪科刑
  ㈠核被告所為，係犯刑法第185 條之3 第1 項第1 款之不能安
    全駕駛動力交通工具罪。
  ㈡被告前因公共危險案件，經本院以108 年度交易字第128 號
    判決判處有期徒刑6 月確定（第①案）；又因妨害公務案件
    ，經本院以108 年度易緝字第23號判決判處有期徒刑3 月確
    定（第②案），上開2 案，經本院以109 年度聲字第312 號
    裁定合併定應執行有期徒刑8 月確定，並於民國109 年7 月
    19日徒刑執行完畢等情，有臺灣高等法院被告前案紀錄表在
    卷可稽，其於受有期徒刑執行完畢後，5 年以內故意再犯有
    期徒刑以上之罪，為累犯。而其本次犯罪與前案之第①案犯
    罪之罪名相同，又無刑法第59條情堪憫恕之情形，且本案犯
    罪之法定刑為有期徒刑2 月以上，亦不因累犯之加重致其所
    受刑罰因而受有超過其所應負擔罪責，及使其人身自由因而
    受過苛侵害之情形，適用累犯加重之規定，核無司法院大法
    官釋字第775 號解釋所稱「不符合罪刑相當原則、牴觸憲法
    第23條比例原則」之情形，是應依刑法第47條第1 項之規定
    ，加重其刑。
  ㈢爰審酌被告前另尚有3 次不能安全駕駛之公共危險案件紀錄
    ，有臺灣高等法院被告前案紀錄表在卷可憑，素行非佳，竟
    仍不知悔改，復無視於政府因駕駛人酒後駕車肇事機率大增
    ，常會造成駕駛人自己、同車乘客及其他用路人不可彌補之
    傷害，而一再宣導不要酒後駕車之政令宣導，仍於酒後無照
    在道路上騎乘重型機車，為警攔查，經警測得之吐氣酒精濃
    度高達每公升0.87毫克，其所為已危及一般用路人之生命安
    全；再斟酌本次犯行已為其第5 次犯酒醉駕車之公共危險罪
    ，可見其遵守法紀之觀念顯有欠缺，前案判決仍不足以使其
    記取教訓，本應嚴予處罰；惟念及其犯罪後坦承犯行，並考
    量其教育程度為國中畢業，入監前職業為水泥師傅，日薪新
    臺幣2,300 元，月收入不定，離婚、有一名成年子女，須扶
    養其母親等一切情狀，爰量處如主文所示之刑，以資懲儆。
三、依刑事訴訟法第273 條之1 第1 項、第299 條第1 項前段、
    第310 條之2 、第454 條第2 項，刑法第185 條之3 第1 項
    第1 款、第47條第1 項，刑法施行法第1 條之1 第1 項，判
    決如主文。
四、如不服本判決，得自判決送達之日起20日內，以書狀敘明理
    由，向本院提出上訴。
本案經檢察官林芬芳提起公訴，檢察官劉欣雅到庭執行職務。
中　　華　　民　　國　 110　　年　　3 　　月　　29　　日
                  刑事第六庭  法  官  范馨元
以上正本證明與原本無異。
如不服本判決應於收受判決後20日內向本院提出上訴書狀，並應敘述具體理由。其未敘述上訴理由者，應於上訴期間屆滿後20日內向本院補提理由書(均須按他造當事人之人數附繕本)「切勿逕送上級法院」。　　　　　　　　　　　　　　　　　　
中　　華　　民　　國　　110 　年　　3 　　月　　29　　日
                             書記官  許原嘉
附錄論罪科刑法條：刑法第185條之3第1項第1款
駕駛動力交通工具而有下列情形之一者，處2年以下有期徒刑，
得併科20萬元以下罰金：
一、吐氣所含酒精濃度達每公升零點二五毫克或血液中酒精濃度
    達百分之零點零五以上。
　　
附件：
臺灣彰化地方檢察署檢察官起訴書
                                    109年度偵字第11673號
    被　　　告　陳誌毅　男　45歲（民國00年00月00日生）
                        住彰化縣○○鎮○○里鎮○巷00號
                        國民身分證統一編號：Z000000000號
  上列被告因公共危險案件，已經偵查終結，認應該提起公訴，
  茲將犯罪事實及證據並所犯法條分敘如下：
        犯罪事實
一、陳誌毅曾因酒後不能安全駕駛、妨害公務等罪，經法院判處
    應執行有期徒刑8 月確定，甫於民國109 年7 月19日執行完
    畢，猶不知悔改，先於109 年10月15日上午10時許，在南投
    縣竹山鎮飲用保力達2 杯，復於同日14時許，在彰化縣福興
    工業區飲用高粱酒半罐後，已因飲酒過量不能安全駕駛，仍
    於同日16時30分許，騎乘車牌號碼000-000 號普通重型機車
    上路，嗣於同日下午5 時30分許，行經彰化縣二林鎮仁愛路
    與正思街口前，為警攔檢盤查，並測得吐氣所含酒精濃度達
    每公升0.87毫克。
二、案經彰化縣警察局芳苑分局報告偵辦。證據並所犯法條
一、上揭犯罪事實，業據被告陳誌毅於警詢及偵訊中坦承不諱，
    復有彰化縣警察局道路交通事故當事人酒精測定紀錄表、彰
    化縣○○○○○○○道路○○○○○○○○○○○號查詢機車駕駛人及車輛詳細
    資料報表等在卷可稽，被告犯嫌堪以認定。
二、核被告所為，係犯刑法第185 條之3 第1 項第1 款之公共危
    險罪嫌。又被告前受有期徒刑之執行完畢，5 年內故意再犯
    本案有期徒刑以上之罪，為累犯，請依刑法第47條第1 項之
    規定，酌情加重其刑。
三、依刑事訴訟法第251條第1項提起公訴。
    此　致
臺灣彰化地方法院
中　　華　　民　　國　 109　　年　 10　　月　　30　　日
                              檢　察　官  林芬芳